臺灣新竹地方法院刑事判決　　　　　　　　　　　　　九十三年度訴字第三四八號
　　公　訴　人　臺灣新竹地方法院檢察署檢察官
　　被　　　告　戊○○　男　四.
　　選任辯護人　蘇清文律師
右列被告因偽造文書等案件，檢察官提起公訴（九十二年度偵字第二三九二號）後，
聲請進行協商程序，本院合議庭同意改由受命法官獨任進行協商程序而為判決如左：
    主  文
戊○○共同行使偽造私文書，足以生損害於他人及公眾，累犯，處有期徒刑月，如
易科罰金，以佰元折算壹日。如附表編號一至十四所示之偽造簽名及印文（枚數均
詳如附表所示），均沒收
    事實及理由
一、犯罪事實：
（一）戊○○前於民國八十一年間因違反麻醉藥品管理條例案件，經本院於八十一年
      六月十一日以八十一年度易字第六五七號判處有期徒刑五月、諭知易科罰金折
      算標準確定，並於八十一年七月九日易科罰金執行完畢。
（二）緣黃建國（業經本院於八十六年六月五日以八十五年度訴字第六四六號判處有
      期徒刑五月、緩刑三年）為振瑄營造有限公司（設新竹縣湖口鄉○○村○○○
      路五十二號二樓，負責人羅居河，下簡稱振瑄公司）之代工，其於八十二年間
      為幫助振瑄公司逃漏八十二年度營利事業所得稅，向知情之吳義隆表明欲收購
      人頭資料，供其轉交振瑄公司以虛列支出成本，而吳義隆（追訴權時效已完成
      ）再與戊○○、鄒富山（追訴權時效已完成）基於行使偽造私文書、幫助振瑄
      公司逃漏稅之犯意聯絡，共同於八十三年初，由鄒富山提供不知情之附表編號
      一至編號十所示子○○等十人之
      附表編號十一至十四所示之己○○等四人之
      影本而彙整後，將上開十五張
      張
      詳時間、地點，偽刻附表編號一至編號十四所示之十四人之印章（未據扣案，
      均已滅失），偽以該十四人之名義，在具有私文書性質之勞務報酬支出憑證上
      黏貼國民
      至編號十四所示之簽名及印文，佯稱附表編號一至編號九之名義人於八十二年
      度各領得工資十四萬元，附表編號十至編號十五之名義人於八十二年度各領得
      工資十五萬元，偽造完成後則交付予知情之黃建國。而黃建國收取該不實之私
      文書後（不包括戊○○之勞務報酬支出憑證），旋即持向振瑄公司行使，使不
      知情之振瑄公司會計據以填載資料，申報其公司該部分之八十二年度營利事業
      所得稅額二百十六萬元，而幫助該公司逃漏營利事業所得稅額達五十四萬元（
      補充理由書誤載為三萬八千一百五十元），並致生損害於稅務機關稅務管理、
      徵收之正確性及附表編號一至編號十四等人，嗣於八十四年十月六日經法務部
      調查局新竹市調查站人員持搜索票至振瑄公司搜索扣得上開虛報工資人頭之八
      十二年度工資申請印請清冊及勞務報酬支出憑證等物。
（三）案經法務部調查局新竹市調查站移送臺灣新竹地方法院檢察署檢察官偵查起訴
      。
二、證據：
（一）共犯黃建國於偵訊及本院另案中之供詞（見偵字第二六八八號偵查卷第四二、
      四三頁、本院八十五年度訴字第六四六號卷第三九頁、第八一至八三頁）
（二）證人即財政部台灣省北區國稅局新竹縣分局之承辦人員倪亦炘於本院另案之證
      詞（見本院八十五年度訴字第六四六號卷第八○、八一頁）。
（三）扣案之附表編號一至編號十五之勞務報酬支出憑證共十五份、振瑄公司八十二
      年度工資申請印請清冊（見偵字第二六八八號偵查卷第七至十五頁、第三八頁
      背面）；暨卷附之及財政部台灣省北區國稅局新竹縣分局八十五年八月五日北
      區國稅竹縣審第八五○一二○九九號函及所附之查獲違章案件簽報單（見本院
      八十五年度訴字第六四六號卷第七、十頁）可資佐證。
三、本件經檢察官與被告於審判外達成協商之合意且被告已認罪，其合意內容為：被
    告願受科刑範圍為有期徒刑三月，如易科罰金，以三百元折算一日，如附表編號
    一至十四所示之偽造簽名及印文（枚數詳附表所示），均沒收之宣告。經查，上
    開協商合意並無刑事訴訟法第四百五十五條之四第一項所列情形之一，檢察官聲
    請改依協商程序而為判決，本院爰不經言詞辯論，於協商合意範圍內為協商判決
    ，合予敘明。
四、應適用之法條：刑法第二十八條、第二百十六條、第二百十條、第二百十九條、
    第四十一條第一項前段、第四十七條。
五、本判決除有刑事訴訟法第四百五十五條之四第一項第一款、第二款、第四款、第
    六款、第七款所定情形之一，或違反同條第二項規定者外，檢察官與被告均不得
    上訴。
六、如有前項得上訴之情形，得自收受判決送達之日起十日內，向本院提出上訴書狀
    ，上訴於第二審法院。
中　　　華　　　民　　　國　　九十三　　年　　　九　　　月　　 十六 　　日
                                臺灣新竹地方法院刑事第一庭
                                    法    官  黃  美  文
右正本證明與原本無異。
如不服本判決，應於判決送達後十日內向本院提出上訴狀( 應附繕本 )，上訴於臺灣
高等法院。
                                    書 記 官  陳  秀  子
中　　　華　　　民　　　國　　九十三　　年　　　九　　　月　　 十六 　　日
本案論罪科刑法條全文：
刑法第二百十六條：
行使第二百十條至第二百十五條之文書者，依偽造、變造文書或登載不實事項或使登
載不實事項之規定處斷。
刑法第二百十條
偽造、變造私文書，足以生損害於公眾或他人者，處五年以下有期徒刑。
附表：
┌──┬────┬─────────────────┬────────┐
│編號│名 義 人│偽造之簽名、印文                  │備            註│
├──┼────┼─────────────────┼────────┤
│  一│子○○  │在勞務報酬支出憑單上偽造「子○○」│立切結書人鄒富山│
│    │        │之印文十二枚                      │                │
├──┼────┼─────────────────┼────────┤
│  二│癸○○  │在勞務報酬支出憑單上偽造「癸○○」│立切結書人鄒富山│
│    │        │之印文十二枚                      │                │
│    │        │                                  │                │
├──┼────┼─────────────────┼────────┤
│  三│丙○○  │在勞務報酬支出憑單上偽造「丙○○」│立切結書人鄒富山│
│    │        │之印文十二枚                      │                │
├──┼────┼─────────────────┼────────┤
│  四│卯○○  │在勞務報酬支出憑單上偽造「卯○○」│立切結書人鄒富山│
│    │        │之印文十二枚                      │                │
├──┼────┼─────────────────┼────────┤
│  五│丁○○  │在勞務報酬支出憑單上偽造「丁○○」│立切結書人鄒富山│
│    │        │之印文十二枚                      │                │
├──┼────┼─────────────────┼────────┤
│  六│乙○○  │在勞務報酬支出憑單上偽造「乙○○」│立切結書人鄒富山│
│    │        │之印文十二枚                      │                │
├──┼────┼─────────────────┼────────┤
│  七│辰○○  │在勞務報酬支出憑單上偽造「辰○○」│立切結書人鄒富山│
│    │        │之印文十二枚                      │                │
├──┼────┼─────────────────┼────────┤
│  八│甲○○○│在勞務報酬支出憑單上偽造「甲○○○│立切結書人鄒富山│
│    │        │」之印文十二枚                    │                │
├──┼────┼─────────────────┼────────┤
│  九│丑○○  │在勞務報酬支出憑單上偽造「丑○○」│立切結書人鄒富山│
│    │        │之印文十二枚                      │                │
├──┼────┼─────────────────┼────────┤
│  十│寅○○  │在勞務報酬支出憑單上偽造「寅○○」│立切結書人寅○○│
│    │        │之印文十二枚、在切結書上偽造「鄭鴻│                │
│    │        │鈺」簽名二枚、印文一枚            │                │
├──┼────┼─────────────────┼────────┤
│十一│己○○  │在勞務報酬支出憑單上偽造「己○○」│立切結書人己○○│
│    │        │之印文十二枚、在切結書上偽造「陳世│                │
│    │        │傑」簽名二枚、印文一枚            │                │
├──┼────┼─────────────────┼────────┤
│十二│壬○○  │在勞務報酬支出憑單上偽造「壬○○」│立切結書人壬○○│
│    │        │之印文十二枚、在切結書上偽造「陳淑│                │
│    │        │貞」簽名二枚、印文二枚            │                │
├──┼────┼─────────────────┼────────┤
│十三│庚○○○│在勞務報酬支出憑單上偽造「庚○○○│立切結書人陳林慧│
│    │        │」之印文十二枚、在切結書上偽造「陳│君              │
│    │        │林慧君」簽名二枚、印文一枚        │                │
├──┼────┼─────────────────┼────────┤
│十四│辛○○○│在勞務報酬支出憑單上偽造「辛○○○│立切結書人陳徐慧│     │
│    │        │」之印文十二枚、在切結書上偽造「陳│麗              │              │
│    │        │徐慧麗」簽名二枚、印文二枚        │                │              │
├──┼────┼─────────────────┼────────┤
│十五│戊○○  │在勞務報酬支出憑單上加蓋「戊○○」│立切結書人戊○○│
│    │        │之印文十二枚、在切結書上簽署「陳世│                │
│    │        │特」之名二枚、印文一枚            │                │
└──┴────┴─────────────────┴────────┘
